【裁判字號】    92,易,2875
【裁判日期】    921230
【裁判案由】    竊盜
【裁判全文】
臺灣板橋地方法院刑事判決                        九十二年度易字第二八七五號
    公  訴  人  臺灣板橋地方法院檢察署檢察官
    被      告  乙○○
    選任辯護人  阮祺祥律師
右列被告因竊盜案件，經檢察官提起公訴（九十一年度偵字第二二五二三號），本院
判決如左：
    主  文
乙○○竊盜，處有期徒刑拾月。
    事  實
一、乙○○於民國九十一年七月二十九日十一時十分許，在臺北縣五股鄉○○路○段
    一六一號旁，發現曾敬忠所有、由丁○○管領使用之車號ＣＸ—九二四六號（引
    擎號碼：Ｗ0000000Ａ）自小貨車未懸掛車牌停放路邊，詎竟意圖為自己
    不法之所有，以其自己所駕駛之車號ＡＯ—九Ｏ二號大貨車予以拖吊而竊取上開
    車輛，適為在上址一六一號工作之甲○○當場目擊，嗣丁○○於現場尋找車輛不
    獲時，經甲○○之告知，始知上情。
二、案經丁○○訴由臺北縣政府警察局蘆洲分局報告臺灣板橋地方法院檢察署檢察官
    偵查起訴。
    理  由
一、訊據被告乙○○固不否認自己平日以載運廢鐵、雜物為業，偶爾載運廢棄車輛，
    曾於九十一年七月二十九日十一時許，在臺北縣五股鄉○○路○段一六一號旁，
    看見未懸掛車牌之原車牌號碼ＣＸ—九二四六號藍色自小貨車停放該處。惟矢口
    否認有何竊盜犯行，辯稱：當時因為該車未懸掛車牌，認為應屬廢棄車輛而下車
    詢問附近人士，但因未尋得車主，因此作罷離去，並未拖吊系爭自小貨車。另稱
    ：案發當日係至蘆洲市○○路載運另一輛雷諾自用箱型貨車，且依證人甲○○工
    作之臺北縣五股鄉○○路○段一六一號，應無法看到系爭自小貨車被拖走之情形
    ，又其自己駕駛之ＡＯ—九Ｏ二號大貨車，車斗並未經過改裝，依其車斗大小無
    法裝載系爭自小貨車，無法將拖吊之車輛拉上車斗，且車後並無輔助器，亦無法
    將系爭自小貨車放在輔助器上拖行，且其大貨車之吊桿不能直接將拖吊車輛從後
    側拉上去，必須從側面才有足夠力量，另需有輔助器，而要拖吊車輛需要至少二
    、三十分鐘作業，不可能立即吊走，且沒有證件無法開立聯單，其當時有在系爭
    自小貨車停放地點附近之工廠詢問車主，但因找不到車主，自然沒有拖吊的必要
    ，又若欲竊車，自當乘人不備，並無在現場到處探詢車主之理，足見其在現場並
    無意圖為自己不法所有之意思，且證人甲○○既稱案發當日未看過其本人，所言
    並不實在，其並無竊盜之犯意及犯行云云。惟查：
  (1)系爭自小貨車業已失竊之事實，業據證人即被害人丁○○於警詢中指訴甚詳，並
    有車籍作業系統—查詢認可資料、車輛竊盜、車牌失竊資料個別查詢報表—查詢
    車輛認可資料在卷可稽。又依被害人丁○○指訴之情節，就車輛、車主之基本資
    料、車主地址、聯絡方式、車輛、車牌狀況，與列管資料悉相符合，足認其指訴
    情節當屬可信。
  (2)證人甲○○到庭結證稱：其工作地點在五股鄉○○路○段一六一號，公司行號為
    三立烤漆行，廠房就是一六一號一整段，該輛失竊車輛是停在廠房側面，從工作
    的地點可以看到整輛車的側面，一六三號就在一六一號也就是伊工廠的隔壁，廠
    房沒有間隔，一六一號及一六三號是連貫的，從伊工作的窗戶往外看，可以看到
    整輛貨車，因為系爭自小貨車停放在被拖走之路邊很久，且就在伊工廠的旁邊，
    因此認得該車，該車為藍色之貨車。並不認識被害人丁○○，亦不認識被告。先
    前曾到警察局製作筆錄，係因有人詢問伊有無看到那臺被拖走的車子，當時那輛
    車子並沒有掛車牌，因為被害人當時所指的停放位置就是伊所知道的那輛車子，
    所以知道被害人詢問的是系爭自小貨車。當時是上班時間，並沒有全程看到，當
    天是在工廠裡面向外看到的。拖吊地點與伊看到當時所處位置之距離約十公尺，
    在伊工作的位置，有前後門，工廠後面是空曠的停車地方，旁邊也不會有車輛行
    經，所以視線不會被阻礙，而且出去就是馬路，所以看出去很方便，伊當時有看
    到一輛大貨車將那輛車架上，且記得大貨車車頭是白色的，就是大貨車把系爭自
    小貨車整個架到拖車上，伊不是全程都看到，只看到車子被架上去的過程。因為
    大貨車停下來準備要拖了，伊當時覺得奇怪，為何貨車已停放許久，忽然會有拖
    車要來拖，因為伊自己工廠那邊也停放自己的車子，所以都會注意周圍有沒有人
    來偷車，故大貨車停在那裡的時候，還沒有將系爭自小貨車拉起時，當時大貨車
    車尾的車牌沒有被擋住，就有看到大貨車車尾的車牌，並將大貨車的車號記在日
    曆的紙上，告訴警察的車號就是記下來的車號。伊當時看到系爭自小貨車的車頭
    被架高，從大貨車的後方架上去，放上大貨車的車尾，大貨車將貨車拉到三分之
    二在拖車上，只看到系爭自小貨車之前輪已經擺放在大貨車上。沒有看到離開後
    的情形，亦未看到大貨車的駕駛，但伊是親眼看到系爭自小貨車被大貨車拖拉的
    過程。在看到大貨車將自小貨車架上三分之二之後，隔了兩、三分鐘之後再看的
    時候，就發現大貨車及系爭自小貨車都已經不見了等情（九十二年十二月十六日
    審判筆錄）。就所指失竊車輛之型式、狀況及停放之情形，均與被害人丁○○指
    訴情節相符，堪認證人甲○○並未誤認失竊車輛；又依證人甲○○指證之情節，
    已對目擊系爭自小貨車遭大貨車拖走並記下車號之情形詳加說明，而被告亦自承
    曾駕駛ＡＯ—九Ｏ二號大貨車停放該處，且證人甲○○所稱當時所見拖車車頭為
    白色，亦與被告自承大貨車車頭原非所呈現狀照片所示之黃色乙節（同前審判筆
    錄）相符，足認證人甲○○當場記錄之車號並無誤記；再依證人甲○○證稱見到
    系爭自小貨車經架上被告所駕駛之大貨車後，隔兩、三分鐘之後再看，二車均已
    離開現場等情，被告所駕駛之大貨車即為將系爭自小貨車拖吊離開現場之車輛，
    亦可認定。
  (3)被告於本院審理中，首度辯稱其駕駛之大貨車並無裝載、拖吊系爭自小貨車之能
    力，然被告既於警詢初訊時起，即辯稱曾至現場下車多方探詢系爭自小貨車之車
    主，由此已可認定被告確曾起意拖吊系爭自小貨車，否則難認有熱切至此之必要
    ，其前揭所辯即非無疑；至選任辯護人為被告辯稱：證人甲○○工作之地點，應
    無法看到系爭自小貨車被拖走之情形等節，既未經確認並指明系爭自小貨車遭竊
    之相對位置，無非臆測之詞，且選任辯護人所稱被告車輛無從進入案發現場乙節
    ，亦顯與被告所述相悖，亦難採認。是上揭辯詞均仍無從執以推翻證人甲○○證
    詞之可信度，而證人甲○○與被告間並無怨隙，本無偽證誣攀之必要，其證詞既
    無矛盾、瑕疵，當可採信。末查，選任辯護人所稱被告若欲竊車，自當乘人不備
    ，並無在現場到處探詢車主之理，足見被告在現場並無意圖為自己不法所有之意
    思，又系爭自小貨車並無車牌，被告果予拖吊，於主觀上當係認屬廢棄之無主物
    云云，惟依系爭自小貨車係一九九八年出廠，有前揭車籍作業資料可稽，於案發
    當時顯然車齡不長，僅因車牌經監理站吊扣而停放該處，亦非發生重大事故而損
    壞不堪使用，衡情汽車屬耐久性消費財，價值甚高，被害人丁○○亦稱系爭自小
    貨車價值約新臺幣十五萬元（偵查卷第九頁），自難信外觀上已毫無價值，致遭
    被告誤認為廢棄物，又被告自述於現場探詢車主乙節，本屬其所辯情節而無其他
    佐證，而此節復與被告是否嗣後興起竊盜犯意無涉，自均無從作為被告並無行竊
    之意之反證，附此指明。
    綜據前述，被告前揭所辯，無非嗣後飾卸之詞，無從採信，本件事證明確，被告
    犯行已堪認定，自應依法論科。
二、核被告所為，係犯刑法第三百二十條第一項之竊盜罪。爰審酌被告率於路旁行竊
    他人車輛，造成被害人財物之重大損失，犯後經證人指證歷歷，竟仍矢口否認，
    飾詞推諉，顯然毫無悔意，不容輕縱，兼衡其原無前科等一切情狀，量處如主文
    所示之刑，以示警懲。
據上論斷，應依刑事訴訟法第二百九十九條第一項前段，刑法第三百二十條第一項、
，罰金罰鍰提高標準條例第一條前段，判決如主文。
本案經檢察官丙○○到庭執行職務
中      華      民      國    九十二    年     十二     月     三十     日
                                  臺灣板橋地方法院刑事第十五庭
                                      審判長法  官  王  屏  夏
                                            法  官  戴  嘉  清
                                            法  官  王  偉  光
右正本證明與原本無異。
如不服本判決，應於判決送達後十日內，向本院提出上訴狀。
                                            書記官  陳  怡  君
中      華      民      國    九十二    年     十二     月    三十一    日
附錄本件論罪科刑所犯法條全文：
中華民國刑法第三百二十條
 (普通竊盜罪、竊佔罪)
意圖為自己或第三人不法之所有，而竊取他人之動產者，為竊盜罪，處五
年以下有期徒刑、拘役或五百元以下罰金。
意圖為自己或第三人不法之利益，而竊佔他人之不動產者，依前項之規定
處斷。
前二項之未遂犯罰之。


司法院資訊處製作；財團法人民間司法改革基金會備份。
